Config:
  hfst:
    Gen: ../../../src/generator-gt-norm.hfst
    Morph: ../../../src/analyser-gt-norm.hfst
  xerox:
    Gen: ../../../src/generator-gt-norm.xfst
    Morph: ../../../src/analyser-gt-norm.xfst
    App: lookup

Tests:

# todo:
# Proofread the gold standard (below)
# Then: run analyser, then correct. 


  Verb - колташ: # Verb1 '??'
     колташ+V+Ind+Prs+Sg1: колтем
     колташ+V+Ind+Prs+Sg2: колтет
     колташ+V+Ind+Prs+Sg3: колта
     колташ+V+Ind+Prs+Pl1: колтенӓ
     колташ+V+Ind+Prs+Pl2: колтедӓ
     колташ+V+Ind+Prs+Pl3: колтат
     колташ+V+Ind+Prt1+Sg1: колтышым
     колташ+V+Ind+Prt1+Sg2: колтышыц
     колташ+V+Ind+Prt1+Sg3: колтыш
     колташ+V+Ind+Prt1+Pl1: колтышна
     колташ+V+Ind+Prt1+Pl2: колтышда
     колташ+V+Ind+Prt1+Pl3: колтевӹ
     
     
  



